

#### INFORMACIÓN PERSONAL

DNI: 47644317

Fecha de nacimiento: 18 de marzo de 1993

Dirección:

Jr. Amazonas #3660 - SMP

**Teléfono:** 930283351

E-mail:

fiorellaram@gmail.com

# Fiorella Ramos Charcape

## Comunicadora

## Sobre mí

Bachiller en Comunicación Social por la Universidad Nacional Mayor de San Marcos y con un Diplomado en Comunicación Corporativa y Desarrollo Sostenible (Universidad de Piura). Con experiencia en comunicación comunitaria, comunicación corporativa, RSE y medios digitales. Me apasionan los estudios de género y la defensa de los derechos de las mujeres.

## **Experiencia laboral**

Oct.2017 - Act.

## CARE PERÚ

#### ESPECIALISTA DE COMUNICACIONES

 Encargada del plan de comunicaciones del componente de desarrollo económico de Care Perú.

Nov. 2015 - 2017

#### PLAN INTERNACIONAL

#### FACILITADORA DE COMUNICACIONES

- Encargada del diseño e implementación de la estrategia de comunicación comunitaria a familias afiliadas al sistema de Patrocinio, así como de los planes de comunicación de proyectos comunitarios con temáticas de emprendimiento, empleabilidad, derechos sexuales y reproductivos, empoderamiento de mujeres y niñas, y agua y saneamiento.
- Apoyo en la gestión de la estrategia de comunicación corporativa y comunicación interna
- Implementación de la campaña "Niñas al poder" del movimiento Por Ser Niña.
- Diseño y edición de materiales y publicaciones institucionales.
- Elaboración de contenidos para boletines internos, reportes a donantes, y documentos

2015

#### BELCORP

#### PRACTICANTE DE EXPERIENCIA DIGITAL

- Planificación y actualización de contenidos de la web SomosBelcorp.com
- Creación del "Plan estratégico de comunicación 360" para dar a conocer las herramientas digitales de las que dispone la consultora de belleza para optimizar sus ventas en el 2016.

2014	FUNDACIÓN BELCORP  PRACTICANTE DE FUNDACIÓN BELCORP  Creación de campañas internas para los programas de voluntariado y padrinazgo.  Gestión de canales digitales de Fundación Belcorp.  Coordinación con los equipos de Fundación Belcorp de los 11 países de la corporación.  Apoyo en logística y organización de eventos.  Apoyo en el diseño de estrategias y de lineamientos relacionados a responsabilidad social y sostenibilidad.
2014	LIDERMAN  PRACTICANTE DE COMUNICACIONES  - Creación y gestión de la campaña de social media para el Chat100, plataforma del Ministerio de la Mujer y Poblaciones  Vulnerables que fue encargado a Liderman como parte de un convenio firmado entre la empresa privada y el MIMP.
2014	<b>COMMUNITY PERÚ</b> Community manager
2014	CARTOON PRODUCCIONES Community manager
2012 - 2014	INVENTARTE Redactora Web
2012	FACULTAD DE LETRAS – UNMSM Practicante
2012	LIQUID Community manager
2011 - 2012	TV LA LUZ Reportera
2010	AGÉNDAME PERÚ Redactora de contenidos web

## **Educación**

2016 UNIVERSIDAD DE PIURA

**DIPLOMADO DE COMUNICACIÓN** 

**CORPORATIVA Y DESARROLLO SOSTENIBLE** 

2010 - 2015

**UNIVERSIDAD NACIONAL MAYOR DE SAN** 

**MARCOS** 

**COMUNICACIÓN SOCIAL - COM.** 

**ORGANIZACIONAL** 

## **Habilidades**

#### **OFFICE**

Word
Power Point
Excel

## ADOBE

Potoshop
Illustrator
Premiere
Audition
Lightroom

**IDIOMAS** 

00000

Inglés

## Referencias

Verónica Melzi: Exgerente de Comunicaciones – Plan Internacional – Exjefa de Responsabilidad Social - Belcorp

Correo: veromelzi@gmail.com

Martín Valdivia: Líder de Comunicaciones – Liderman

Correo: martinvaldiviabg@gmail.com

Malena Rivera: Exeditora en jefe de Mujeractiva.com

Correo: karla.malena.rivera@gmail.com